臺灣臺南地方法院刑事判決　　　　　　　　　　　　　九十一年度訴字第八一五號
　　公　訴　人　臺灣台南地方法院檢察署檢察官
　　被　　　告　丁○○
右列被告因搶奪案件，經檢察官提起公訴 (九十一年度偵字第六三六七號)，本院判
決如左：
    主  文
丁○○共同連續意圖為自己不法之所有，而搶奪他人之動產，累犯，處有期徒刑壹年
陸月。
    事  實
一、丁○○曾因懲治盜匪條例罪，經本院判處有期徒刑四年確定，於民國八十八年六
    月二十四日執行完畢，猶不知悔改，復與甲○○（另經檢察官通緝中）共同基於
    意圖為自己不法所有之概括犯意聯絡，由甲○○騎乘機車後載丁○○，於九十一
    年六月十三日下午一時許，途經台南市○○街一０三巷二十三弄處，見乙○○所
    騎乘機車之踏板處置有公事包一個〈內有現金新台幣（下同）約一萬元、遠東禮
    券六百六十元、信用卡八張、提款卡二張、身分證、健保卡、汽機車駕照、機車
    行照、無敵ＣＤ６６型電子字典一個、惠普５６８型ＰＤＡ一台、行動電話一台
    、ＢＢＣＡＬＬ一個、醫學專用放大鏡一只等物〉，甲○○乃駕機車自乙○○左
    後方靠近碰撞，由後座之丁○○伸手搶奪該公事包，得手後加速駛離現場。續於
    同年月十七日上午十一時三十分許，行經台南市○○路○段九十三號前，見丙○○所騎乘後載戊○○之機車踏板處置有手提包一個〈內有身分證、駕照、健保卡
    、中興銀行金融卡、信用卡各一張、彰化銀行、中興銀行、郵局存摺各一本、中
    興銀行空白支票三十五張、印章二枚、行動電話一支及八百多元等物〉，甲○○
    乃以同一手法靠近該機車，由丁○○搶奪該手提包，然因丙○○以腳夾住而未能
    順利得手，甲○○見狀乃以機車撞擊該機車之左側，致該機車倒地後，隨即由丁○○下車搶奪該手提包，得手後迅速駛離現場。嗣於同年月十八日下午十四時三
    十分許，二人再度騎機車外出時，在台南市○○路○段與開山路口處，為警攔查
    ，於丁○○下車受檢時，甲○○乘機逃離現場，並在丁○○所有ＹＬＤ─八五０
    號機車置物箱內，取出乙○○所有無敵ＣＤ６６型電子字典及惠普５６８型ＰＤ
    Ａ（以下簡稱字典及ＰＤＡ）各一台。
二、案經台南市警察局第二分局報請台灣台南地方法院檢察署檢察官偵查起訴。
    理  由
一、訊據被告丁○○固坦承經警自其機車置物箱內取出乙○○所有字典及ＰＤＡ各一
    台之事實，惟矢口否認有何搶奪之犯行，辯稱先前坦承右揭犯行，係因欲避免羈
    押，另字典及ＰＤＡ各一台係甲○○與毒品一併交給伊的云云。經查：
（一）被告於偵查中供稱：「（是否曾被甲○○以機車載出去搶東西？）大約被捕前
      四、五天。」、「（你承認搶他人皮包？）有，承認。」等語（見偵查卷第十
      八、十九頁），互參被害人乙○○被搶係九十一年六月十三日下午一時許，有
      台南市警察局第五分局受理刑事案件報案三聯單〈流水號碼００六二六０〉在
      卷可參，被告被逮捕日係九十一年六月十八日下午二時三十分許，與其自白行
      搶時間吻合，此外，於被告所有ＹＬＤ─八五０號機車置物箱內扣得被害人乙○○字典及ＰＤＡ各一台，亦有贓證物領據一紙附卷可稽，被告雖辯稱字典及
      ＰＤＡ各一台係甲○○與毒品一併交給伊的云云，惟互核被告警訊時供稱：「
      （你最後一次是何時？）我今天早上十一時許在夏林路公園內有用這支針筒施
      打一次海洛因毒品。」等語（見警訊第六頁背面），及經警於九十一年六月十
      八日採其尿液送驗結果並未有嗎啡反應等情，有台南市衛生局九十一年九月六
      日（煙）南市衛驗字第九一０五四五號檢驗成績書附卷可稽，被告果真有施用
      毒品海洛英，不可能當日採尿鑑驗無嗎啡反應；又甲○○若真將毒品及字典及
      ＰＤＡ各一台一併交被告，被告即未施用毒品海洛英，何以經警查扣被告所有
      ＹＬＤ─八五０號機車置物箱內字典及ＰＤＡ各一台時，未發現有海洛英，故
      其辯解矛盾，非可採信。
（二）被告於九十一年六月十九日於本院調查時供稱：「（九十一年六月十七上午十
      一時三十分在海佃路三段搶丙○○皮包？皮包內之物何在？）有。當天甲○○
      載我的，我坐在後座。皮包內的東西甲○○拿去處理掉了。裡面只有幾百元，
      我不要，由甲○○拿走，手機也是甲○○他拿走。」等語（見本院九十一年聲
      羈字第二０三號卷第五頁），供述明確，核與被害人戊○○於警訊、偵查及本
      院調查中明確指認被告確係行搶之人，而被告供述行搶被害人丙○○手提包內
      之物品，亦與被害人丙○○指述內容大致相符，故被告前揭供述，應可憑信。
      綜上，被告所辯顯係卸責之詞，不足採信，其犯行應足認定。
二、核被告丁○○所為，係犯刑法第三百二十五條第一項搶奪罪。被告丁○○與甲○○間有犯意聯絡及行為分擔，為共同正犯。其先後二次犯行，時間緊接，所犯構
    成要件相同之罪名，顯係出於概括犯意為之，為連續犯，依法論一罪並加重其刑
    。又其曾犯懲治盜匪條例罪，經本院判處有期徒刑四年確定，於八十八年六月二
    十四日執行完畢，此有台灣高等法院被告全國前案紀錄表在卷可稽，其於有期徒
    刑執行完畢後，五年內再犯本件有期徒刑以上之罪，係屬累犯，應依刑法第四十
    七條之規定遞加重其刑。爰審酌被告犯罪之動機、目的、手段、品行、犯罪後態
    度等一切情狀，量處如主文所示之刑，以資懲儆。
據上論斷，應依刑事訴訟法第二百九十九條第一項前段，刑法第二十八條、第五十六
條、第三百二十五條第一項、第四十七條，判決如主文。
本案經檢察官吳文政到庭執行職務
中    華    民    國      九十一      年      十      月    二十三    日
                                  臺灣臺南地方法院刑事第四庭
                                          法  官  鍾邦久
右正本證明與原本無異。
如不服本判決，應於判決送達後十日內，向本院提出上訴狀。
                                          書記官  張豐榮
中    華    民    國      九十一      年      十      月    二十三    日
